臺灣高等法院刑事裁定
110年度抗字第452號
抗  告  人
即  被  告  李聖德




上列抗告人即被告因竊盜案件，不服臺灣桃園地方法院於中華民
國109年11月30日所為駁回上訴之裁定（109年度審易緝字第40號
），提起抗告，本院裁定如下：
    主  文
抗告駁回。
    理  由
一、原裁定意旨略以：抗告人即被告李聖德（下稱被告）因竊盜
    案件，經原審以109年度審易緝字第40號判決判處罪刑，該
    判決正本於109年8月28日送達法務部○○○○○○○由被告本人簽
    收，本件上訴期間應自判決送達翌（29）日起算20日，至10
    9年9月17日屆滿，惟被告遲至109年9月30日始向監所長官提
    起上訴，顯已逾越上訴期間，其上訴即屬違背法律上之程式
    ，且無從補正，應予駁回等語。 
二、抗告意旨略以：被告當初之口供不一致，原審量刑過重，請
    重新量刑云云。
三、按上訴期間為20日，自送達判決後起算；原審法院認為上訴
    不合法律上之程式或法律上不應准許或其上訴權已經喪失者
    ，應以裁定駁回之，刑事訴訟法第349條前段、第362條前段
    分別定有明文。次按監所與法院間無在途期間可言，是上訴
    人或抗告人在監獄或看守所，如向該監所長官提出上訴或抗
    告書狀，因不生扣除在途期間之問題，故必在上訴或抗告期
    間內提出者，始可視為上訴或抗告期間內之上訴或抗告；如
    逾期始向該監所長官提出上訴或抗告書狀，即不得視為上訴
    、抗告期間內之上訴、抗告，雖監所長官即日將上訴、抗告
    書狀轉送法院收文，因無扣除在途期間之可言，其上訴、抗
    告仍屬已經逾期（最高法院86年度台抗字第80號裁判意旨參
    照）。
四、經查，被告因竊盜案件，經原審法院於109年8月21日以109
    年度審易緝字第40號為第一審判決後，因被告現另案於法務
    部○○○○○○○執行中，原審法院即依刑事訴訟法第56條第2項規
    定，將判決正本囑託該監所長官送達被告，且由被告於109
    年8月28日親自收受等情，有送達證書1紙（見審易緝40卷第
    109頁）在卷可稽。本件上訴期間應自判決送達翌（29）日
    起算20日，至109年9月17日屆滿。惟被告竟遲至109年9月30
    日始具狀向監所長官提起上訴，此有刑事上訴狀其上之法務
    部○○○○○○○收受收容人訴狀章（見審易緝40卷第125頁）存卷
    可查，是被告提起本件上訴時顯已逾越前開上訴期間，其上
    訴即屬違背法律上之程式，且無從補正，原審法院以裁定駁
    回上訴，並無不合。抗告意旨所陳，並不影響其因上訴逾期
    而違背法律上程式之事實，且未能敘明或提出其非因過失而
    遲誤上訴期間之理由及證據，自無可採。
五、綜上，被告提起抗告，指摘原裁定不當云云，為無理由，應
    予駁回。
據上論斷，應依刑事訴訟法第412條，裁定如主文。
中　　華　　民　　國　　110 　年　　3 　　月　　31　　日
                  刑事第十二庭  審判長法　官  陳如玲
                                      法　官  廖建瑜
                                      法　官  蔡如惠
以上正本證明與原本無異。
不得再抗告。
                                      書記官  黃郁珊
中　　華　　民　　國　　110 　年　　4 　　月　　1 　　日